【裁判字號】    99,選上訴,1216
【裁判日期】    990902
【裁判案由】    違反公職人員選舉罷免法等
【裁判全文】
臺灣高等法院臺中分院刑事判決      99年度選上訴字第1216號
上  訴  人  臺灣彰化地方法院檢察署檢察官
上  訴  人
即  被  告  甲○○
上列上訴人等因被告違反公職人員選舉罷免法等案件，不服臺灣
彰化地方法院98年度選訴字第3號中華民國99年4月30日第一審判
決(起訴案號：臺灣彰化地方法院檢察署98年度選偵字第17、22
、23號)，提起上訴，本院判決如下：
    主  文
原判決撤銷。
甲○○意圖為自己不法之所有，以恐嚇使人將本人之物交付，未
遂，處有期徒刑陸月，如易科罰金，以新臺幣壹仟元折算壹日，
褫奪公權壹年。扣案之SAMSUNG牌行動電話壹支(含門號0000000
000號SIM卡壹張)沒收。
    犯罪事實
一、甲○○與Ａ女(代號00000000號、真實姓名年籍詳卷附對照
    表)為相識多年之男女朋友關係，因Ａ女曾向甲○○表示其
    無意登記為彰化縣縣議會第17屆議員選舉第8選區(芳苑鄉、
    二林鎮、大城鄉、竹塘鄉)之候選人，經甲○○向有意參與
    同選區縣議員選舉之吳淑娟及其夫吳和章承諾Ａ女不會參選
    。嗣因該選區縣議員選舉應選名額為5名，並有1名為婦女保
    障名額，民主進步黨彰化縣縣黨部有意徵召Ａ女為該選區之
    縣議員候選人，藉以爭取婦女保障名額，甲○○見Ａ女有意
    接受民主進步黨徵召參選，致其失信於吳淑娟、吳和章，即
    心生不滿，乃於民國(下同)98年5月25日上午10時左右，以
    介紹彰化縣埤頭鄉農會總幹事蘇來看與Ａ女洽談選舉事宜為
    由，邀Ａ女共同前往拜訪蘇來看，途中，甲○○以2人各開1
    部車不方便且耗油為由，要求Ａ女將伊所駕駛之自用小客車
    停放路旁，搭乘甲○○所駕駛車牌號碼D4-8767號自用小客
    車(下稱上開自用小客車)。Ａ女不疑有他，乃應允並搭乘甲
    ○○所駕駛上開自用小客車，甲○○於同日上午10時42分左
    右，駕駛上開自用小客車行經彰化縣埤頭鄉○○路233號「
    好來屋汽車旅館」時，即逕自駛入「好來屋汽車旅館」第
    116號房內，2人在該汽車旅館房間內發生性行為後，就Ａ女
    有意接受民主進步黨徵召參選一事，發生激烈爭吵，Ａ女因
    而要求與甲○○分手，甲○○竟基於以脅迫使他人放棄競選
    、意圖為自己不法所有之恐嚇取財犯意，乘Ａ女不及防備，
    持其所有、隨身攜帶之SAMSUNG牌行動電話拍攝Ａ女背部、
    下體、旅館房間地面、浴室地板、浴室水龍頭等處之照片共
    計5張，並向Ａ女恫稱：若Ａ女仍執意參選，其就要將Ａ女
    裸照散布於眾；Ａ女要選可以，只要拿出新臺幣(下同)100
    萬元給其，其就同意讓Ａ女參選縣議員等語，致使Ａ女因而
    心生畏懼，乃向甲○○虛以委蛇，並稱：不要說100萬元，
    200萬元也給你等語，甲○○則表示：不用，100萬元就好等
    語，隨即於同日上午11時25分左右，駕駛上開自用小客車搭
    載Ａ女離開「好來屋汽車旅館」。其後，甲○○復承上開以
    脅迫使他人放棄競選、意圖為自己不法所有之恐嚇取財單一
    犯意，接續：(一) 於98年6月4日下午17時左右，在彰化縣
    二林鎮○○里○○路與詹厝巷附近，手持以米黃色布料包裹
    、約手掌大小之硬物，敲打Ａ女所駕駛自用小客車之駕駛座
    側車窗玻璃，Ａ女隨即駕車逃至彰化縣二林鎮梅芳里詹厝巷
    6號袁秀珍住處求救，甲○○則駕車尾隨在後，經袁秀珍之
    子蔡以勛出面阻止，且Ａ女報警處理，甲○○方始離去；(
    二)於同月20日晚上20時44分，以其所持用門號0000000000
    號行動電話撥打Ａ女所持用行動電話，對Ａ女恫稱：「你若
    一天讓我想不開，我就衝進去，衝進去你家，大家死的沒半
    個人。」「不要說你在你家我就找不到你，也是會找到，我
    再用什麼步，讓你全家都死就對。」等語；(三)於同月22日
    上午11時21分，以其所持用上開門號行動電話撥打Ａ女所持
    用行動電話，對Ａ女恫稱：「你100萬若不給我，我不是給
    你恐嚇，主要我要死而已，你後果怎樣，在電話中，我不便
    跟你說，我要對你怎樣，我不知道，我一定會死，不會只死
    我1個，你若要讓你3個兒子，啊就他母親就討客兄，去給人
    家打，是怎樣死的，這就是你兒子以後臉不能抬頭。」等語
    ；(四)於同月22 日上午11時25分，以其所持用上開門號行
    動電話撥打Ａ女所持用行動電話，對Ａ女恫稱：「我不是小
    孩啦，最少100啦，沒有，免談。」等語；(五)於同月23日
    中午12時57分，尾隨Ａ女進入位在彰化縣二林鎮○○路之二
    林郵局內，在Ａ女身旁，對Ａ女恫嚇：「錢什麼時候要領給
    我？」等語；(六)於同月24日晚上21時31分，以其所持用上
    開門號行動電話撥打Ａ女所持用行動電話，對Ａ女恫稱：「
    恁爸今日按算去恁家，臭基賣，給你死，我不騙你。」「我
    給你兒子以後，恁老母討客兄，被客兄打死。」等語；(七)
    於同月26日下午17 時26分，以其所持用上開門號行動電話
    撥打Ａ女所持用行動電話，對Ａ女恫稱：「我會等你下班下
    課啦，我會用車將你撞死也不一定。」等語；(八)於同年7
    月7日上午9時36分，以其所持用上開門號行動電話撥打Ａ女
    所持用行動電話，對Ａ女恫稱：「你不要半路被我攔到，我
    死給你看不好，兩人會同歸於盡。」等語。甲○○即以上開
    加害Ａ女生命、身體、名譽之事，恐嚇Ａ女交付100萬元，
    且脅迫Ａ女放棄競選彰化縣縣議會第17屆議員，致使Ａ女因
    而心生畏懼，嗣因Ａ女個人財力不豐，復無法籌得100萬元
    ，甲○○始未能恐嚇取財得逞，然Ａ女仍因此放棄競選彰化
    縣縣議會第17屆議員。另因Ａ女於98年5月25日離開「好來
    屋汽車旅館」後，旋於同日上午11時25分左右，撥打電話向
    彰化縣調查站調查員報案，經調查員持臺灣彰化地方法院核
    發之通訊監察書，對於甲○○所持用上開門號行動電話實施
    通訊監察後，於98年7月15日上午9時45分左右，持臺灣彰化
    地方法院核發之搜索票，前往甲○○位在彰化縣二林鎮○○
    路622號住處搜索，扣得甲○○所有供上開犯罪所用之
    SAMSUNG牌行動電話1支(含門號0000000000號SIM卡1張)，與
    犯罪無關之BenQ牌行動電話1支。
二、案經Ａ女訴由法務部調查局彰化縣調查站移送及彰化縣警察
    局芳苑分局報告臺灣彰化地方法院檢察署檢察官偵查起訴。
    理  由
一、按被告以外之人於審判外之言詞或書面陳述，除法律有規定
    者外，不得作為證據。又被告以外之人於審判外之陳述，雖
    不符前4條之規定，而經當事人於審判程序同意作為證據，
    法院審酌該言詞陳述或書面陳述作成時之情況，認為適當者
    ，亦得為證據。當事人、代理人或辯護人於法院調查證據時
    ，知有第159條第1項不得為證據之情形，而未於言詞辯論終
    結前聲明異議者，視為有前項之同意，刑事訴訟法第159條
    第1項、第159條之5第1項、第2項分別定有明文。查本案認
    定事實所引用之卷證資料，除原已符同法第159條之1至第
    159條之4規定、及法律另有規定等傳聞法則例外規定，而得
    作為證據外，其餘卷證資料，並無證據證明係公務員違背法
    定程序所取得，而檢察官、上訴人即被告(下稱被告)甲○○
    於本院審理時，除被告不爭執證人Ａ女、袁秀珍、許書維、
    貽順等人審判外陳述、監視器及手機翻拍照片之證據能力
    外，對於其餘部分均同意列為本案證據，且本院審酌上揭陳
    述作成時之情況，並無違法取證之瑕疵，亦認以之作為證據
    為適當，是本件有關被告以外之人於審判外之言詞或書面陳
    述等供述證據，依上揭法條意旨，自均得為證據，合先敘明
    。
二、訊據被告甲○○固坦承確曾於98年5月25日在「好來屋汽車
    旅館」房間內，持其所有之SAMSUNG牌行動電話拍攝Ａ女背
    部、下體、旅館房間地面、浴室地板、浴室水龍頭等處之照
    片共計5張，並要求Ａ女交付100萬元；於98年6月4日下午17
    時左噢，在彰化縣二林鎮○○里○○路與詹厝巷附近，手持
    物品敲打Ａ女所駕駛自用小客車之駕駛座側車窗玻璃；於98
    年6月23日中午12時57分左右，在彰化縣二林鎮○○路之二
    林郵局內，對Ａ女說話；於上開事實欄一(二)至(四)、(六)
    至(八)所示時間，以其所持用上開門號行動電話撥打Ａ女所
    持用行動電話，對Ａ女說上開事實欄一(二)至(四)、(六)至
    (八)所示言詞之事實，然矢口否認有何以脅迫使他人放棄競
    選、恐嚇取財之犯行，辯稱：其是因Ａ女要求分手，一時激
    動，才會對Ａ女說那些話，其意思是自己要自殺，不是要對
    Ａ女及其家人怎樣；又拍照只是隨便拍要嚇她，且因Ａ女欠
    其3、400萬元，Ａ女說要還200萬元，其才會向Ａ女說100萬
    元就好，與選舉無關；其是拿手機敲打Ａ女車窗，要將手機
    還給Ａ女；其是到郵局領掛號信，才遇到Ａ女，當天其沒有
    向Ａ女要錢云云。經查：
(一)被告於檢察官偵訊時，就恐嚇及迫使他人放棄競選之行為部
    分，業已坦承不諱(見選偵字第17號卷第58頁)，核與證人Ａ
    女於調查員詢問(見選他字第30號卷第40、43至45、50至51
    頁)、警詢(見警卷第8至9頁)、檢察官偵訊(見選他字第30號
    卷第57至61頁，選偵字第17號卷第51至53、61、68頁)時指
    訴被害之情節相符，並經證人吳和章於調查員詢問(見選他
    字第30號卷第62、63頁)、檢察官偵訊(見選偵字第17號卷第
    34、35頁)時，證人即民主進步黨彰化縣黨部辦公室主任、
    副執行長許書維於調查員詢問(見選他字第30號卷第107、
    108頁)、檢察官偵訊(見選他字第30號卷第111至113頁)時，
    證人袁秀珍於警詢(見警卷第15頁)時，證人貽順於檢察官
    偵訊(見選偵字第17號卷第28至30頁)時，分別證述綦詳，復
    有彰化縣芳苑分局萬興派出所受理各類案件紀錄表、員警工
    作紀錄簿各1紙、二林郵局監視器錄影畫面翻拍照片3幀(見
    警卷第16、17、20頁)、車號查詢汽車車籍結果1紙、好來屋
    汽車旅館出入口監視器錄影畫面翻拍照片4幀、櫃檯進出車
    輛登記表1紙、Ａ女與被告通話錄音譯文報告表1份、通聯調
    閱查詢單2份、自扣案SAMSUNG牌行動電話內翻拍之照片5幀
    、門號0000000000號行動電話通訊監察譯文1份、民主進步
    黨彰化縣黨部98年7月8日民彰儀字第07175號函及隨函檢送
    之民主進步黨彰化縣黨部第11屆第11次執委會議紀錄1份(見
    選他字第30號卷第8至22頁、第68至70頁、第90至102頁、第
    130、131頁)、民主進步黨彰化縣黨部98年8月27日民彰儀字
    第08191號函及隨函檢送之民主進步黨第13屆中央執行委員
    會第9次會會議紀錄簡要版、民主進步黨彰化縣黨部公告1份
    (見選偵字第17號卷第36至39頁)在卷，及被告甲○○所有供
    上開犯罪所用之SAMSUNG牌行動電話1支(含門號0000000000
    號SIM卡1張)扣案可資佐證。
(二)被告雖辯稱：其是因Ａ女要求分手，一時激動，才會對Ａ女
    拍照，且因Ａ女欠其錢，其才會開口向Ａ女要100萬元，與
    選舉無關云云。然被告於98年7月15日調查員詢問時，即自
    承：「我與Ａ女至好來屋旅館後，她表示要參加二林區縣議
    員選舉，因為之前Ａ女曾經表示她不會參加民進黨縣議員的
    黨內初選，我就將Ａ女不想參選的情形轉知給吳和章和吳淑
    娟夫婦知悉，5月25日當天Ａ女又反悔說要參選到底，我認
    為Ａ女參選對吳淑娟選情相當不利，所以我極力反對，並要
    求Ａ女不可以參選，所以在旅館內，我們2人發生強烈爭執
    ，我為了不讓Ａ女參選，所以我當場就用我的手機拍Ａ女的
    裸照，並向Ａ女表示，妳如果堅持要選，我要公布這些裸照
    讓外界知道，但我拍該裸照時，並沒有用強迫的手段。...
    我要求Ａ女不得參選二林區的縣議員選舉，但Ａ女堅持要選
    ，所以我要求Ａ女必須將過去交往時我所花費的錢還我，我
    向她要求的金額是100萬沒錯，我當時也向Ａ女表示，只要
    她拿出100萬給我，我就同意她參選縣議員。」等語(見選他
    字第30號卷第64頁背面至65頁)；於同日檢察官偵訊時，亦
    供稱：「(你為何要拍這些照片？)因為她講不聽，還是要選
    ，我就拍這些照片來嚇她，叫她不要選，如果她要選，我就
    要把照片散布出去。」等語(見選他字第30號卷第74頁背面)
    。再參以證人許書維為使Ａ女願意接受該黨徵召參與彰化縣
    縣議會第17屆議員選舉，先後多次於電話中，就取回Ａ女裸
    照及降低100萬元金額一事，與被告進行協商，並於98年6月
    中旬，陪同民主進步黨彰化縣黨部主委江昭儀、組織部主任
    貽順、Ａ女，至被告住處，與被告當面進行協商等情，此
    經證人許書維於調查員詢問(見選他字第30號卷第107、108
    頁)、檢察官偵訊(見選他字第30號卷第111至113頁)時，證
    人袁秀珍於警詢(見警卷第15頁)時，證人貽順於檢察官偵
    訊(見選偵字第17號卷第28至30頁)時，分別證述無訛，並有
    被告以其所持用門號0000000000號行動電話與許書維對話之
    通訊監察譯文1份(見選他字第30號卷第91頁背面至93頁、第
    97頁、第99頁)在卷可佐。可見被告確係因Ａ女不聽從其要
    求，執意參與彰化縣縣議會第17屆議員選舉，為迫使Ａ女放
    棄參與該次縣議員選舉，而對Ａ女拍攝裸照及為恐嚇言語，
    並藉其與Ａ女交往期間，花費不貲為由，要求Ａ女交付100
    萬元，作為其返還裸照及同意Ａ女參與該次縣議員選舉之條
    件，被告與Ａ女間實際上並無債務關係至明。被告上開辯解
    ，不足採信。
(三)被告雖另辯稱：其是拿手機敲打Ａ女車窗，要將手機還給Ａ
    女；其去郵局領掛號信，才遇到Ａ女，當天其沒有向Ａ女要
    錢云云。然被告於98年6月4日下午17時左右，在彰化縣二林
    鎮○○里○○路與詹厝巷附近，手持以米黃色布料包裹、約
    手掌大小之硬物，敲打Ａ女所駕駛自用小客車之駕駛座側車
    窗玻璃，Ａ女隨即駕車逃至彰化縣二林鎮梅芳里詹厝巷六號
    、袁秀珍住處求救，甲○○則駕車尾隨在後，經袁秀珍之子
    蔡以勛出面阻止，且Ａ女報警處理，甲○○方始離去等情，
    迭經證人Ａ女於調查員詢問(見選他字第30號卷第45頁)、檢
    察官偵訊(見選偵字第17號卷第61頁)時證述明確，且目擊證
    人袁秀珍於警詢時，亦明確證稱：「98年6月4日下午17時許
    ，當時我剛好載我小兒子放學回家，機車停放好，就有1女1
    男分別各開1部車，女的是駕駛銀色自小客車，男的駕駛淺
    色自小客車，2車開很快衝進我家庭園前，當時男的就下車
    走向女的車旁猛敲車窗玻璃，然後那女的就搖下車窗喊『救
    命』，剛好我的最小兒子要開門進屋去，結果那女的就衝下
    車跑進我家中，那名中年男子也想追那女子進來我家中，結
    果我大兒子蔡以勛就上前阻止那名中年男子進入，那女的就
    以她的行動電話報案，後來警察也有來處理。」等語(見警
    卷第15頁)，可見被告顯非單純欲將行動電話交還給Ａ女至
    明。另被告於98年6月23日中午12時57分左右，尾隨Ａ女進
    入位在彰化縣二林鎮○○路之二林郵局內，在Ａ女身旁，對
    Ａ女恫嚇：「錢什麼時候要領給我？」等語一節，亦經證人
    Ａ女於警詢(見警卷第9頁背面)時證述明確，且依卷附二林
    郵局監視器錄影畫面翻拍照片3幀(見警卷第20頁)所示，被
    告於上開時間，確實尾隨Ａ女進入二林郵局內，並刻意將臉
    部緊靠在Ａ女左臉、左手臂，顯與通常友人偶遇打招呼之情
    形有別。被告此部分所辯，亦與事證不符，實難採信。
(四)被告雖提出於98年6月間某日，Ａ女在其住處之對話錄音中
    ，稱：「你，你沒有恐嚇我，啊我也沒有跟人家說你恐嚇我
    」、「你沒有恐嚇我，甲○○你沒有恐嚇我，啊我跟你10幾
    年有影，喔這樣」、「你對我很好」等語(見選偵字第17號
    卷第11頁)，辯稱其並未恐嚇Ａ女，亦無以將來之惡害通知
    被害人，使其生畏怖之心，不能論以恐嚇罪云云。惟證人Ａ
    女於本院審理時證稱：「他說我去他家協調的事情，那時還
    有民進黨主委江昭儀等人陪我去甲○○家協調，甲○○要我
    像他剛剛所說的講一遍，他就不干擾我競選，讓我講給他錄
    音。...(之前，你說甲○○有給你恐嚇拍裸照的起訴事實所
    說的，是否實在？)對，都是實在。(只有錄音是他要你照他
    所說講一遍，只有錄音內容才不實在嗎？)對，因為我不知
    道他有錄音，他要我照他所說講一遍。(何時知道他有錄音
    ？) 是後來，調查局拿錄音給我聽。可是錄音的部分，最後
    面，我還有一句，你叫我說的我已經說完了。」等語(見本
    院卷第48頁)，再觀諸上開譯文報告表之內容，Ａ女於說完
    上開語句後，口出：「啊你叫我說的，我都說了。」等語，
    顯見Ａ女所稱被告沒有恐嚇等語句，係照被告之要求所為之
    陳述甚明，是被告所提出上開與Ａ女之對話錄音，無從採為
    有利被告認定之證據。綜上所述，本件事證明確，被告以
    脅迫使他人放棄競選、恐嚇取財之犯行，均堪認定，應依法
    論科。
三、按刑法上關於財產上之犯罪，所定意圖為自己或第三人不法
    所有之意思條件，即所稱之「不法所有意圖」，固指欠缺適
    法權源，仍圖將財產移入自己實力支配管領下，得為使用、
    收益或處分之情形而言，然該項「不法所有」云者，除係違
    反法律之強制或禁止規定者外；其移入自己實力支配管領之
    意圖，違反公共秩序或善良風俗，以及逾越通常一般之人得
    以容忍之程度者，亦包括在內(最高法院94年度臺上字第
    5194號判決參照)。本件被告甲○○因Ａ女不聽從其要求，
    執意參與彰化縣縣議會第17屆議員選舉，且認其與Ａ女交往
    期間，花費不貲，為迫使Ａ女放棄競選，藉機恐嚇Ａ女交付
    財物，致使Ａ女因而心生畏懼，顯已違反公共秩序或善良風
    俗，並逾越通常一般之人得以容忍之程度，按諸上揭說明，
    被告具有不法所有之意圖甚明。核被告所為，分別係犯刑法
    第346條第3項、第1項之恐嚇取財未遂罪，公職人員選舉罷
    免法第98條第1項第1款後段之以脅迫使他人放棄競選罪。公
    訴人認被告以上開加害Ａ女生命、身體、名譽之事，恐嚇Ａ
    女交付100萬元部分，係犯刑法第305條之恐嚇危害安全罪，
    固有未洽，惟起訴事實既已敘及被告恐嚇Ａ女交付100萬元
    之事實，本院自應依法變更起訴法條。另公職人員選舉罷免
    法第98條妨害他人選舉罷免罪，原即含有妨害他人行使權利
    之本質，而刑法第304條之強制罪，與公職人員選舉罷免法
    第98條妨害他人選舉罷免罪，皆規範處罰同一之妨害他人行
    使權利行為，屬法規競合，後者為前者之特別規定，依特別
    法優於普通法之原則，應優先適用公職人員選舉罷免法第98
    條妨害他人選舉罷免罪；公訴人認被告另涉犯刑法第304條
    之強制罪，並與公職人員選舉罷免法第98條第1項第1款後段
    之脅迫使他人放棄競選罪為一行為觸犯數罪名之想像競合關
    係一節，容有誤會。又被告為迫使Ａ女放棄競選，並藉機恐
    嚇Ａ女交付財物，而基於以脅迫使他人放棄競選、意圖為自
    己不法所有之恐嚇取財之單一犯意，接續多次脅迫Ａ女放棄
    競選及對Ａ女為恐嚇取財之行為，均屬接續犯，各為包括一
    罪。被告以1行為同時觸犯上開恐嚇取財未遂、以脅迫使他
    人放棄競選之2罪名，為想像競合犯，應依刑法第55條規定
    ，從一重之恐嚇取財未遂罪處斷。被告已著手於恐嚇取財行
    為之實行而未遂，為未遂犯，爰依刑法第25條第2項之規定
    ，按既遂犯之刑減輕之。原審以被告犯罪事證明確，予以論
    罪科刑，固非無見。惟按「犯本章(公職人員選舉罷免法第5
    章)之罪或刑法分則第6章之妨害投票罪，宣告有期徒刑以上
    之刑者，並宣告褫奪公權。」，公職人員選舉罷免法第113
    條第3項定有明文。被告本件所犯之公職人員選舉罷免法第
    98條第1項第1款後段之以脅迫使他人放棄競選罪，屬犯公職
    人員選舉罷免法第5章之罪，雖本件因其同時觸犯刑法第346
    條第3項、第1項之恐嚇取財未遂罪，依想像競合犯之例僅從
    一重之恐嚇取財未遂罪處斷，然其所為仍該當於公職人員選
    舉罷免法第113條第3項之規定，則原審判決論處被告上揭罪
    刑，漏未依上揭規定對被告宣告褫奪公權，不無判決不適用
    法則之違誤。檢察官以被告否認犯罪，且未與Ａ女和解，認
    其犯後態度不佳，原審量刑不當；被告以其並未恐嚇被害人
    為由，而各自提起上訴，惟按量刑之輕重，係屬事實審法院
    得依職權自由裁量之事項，原審於科刑時，業已審酌刑法第
    57條各款所列之事項，及被告於犯罪後之態度等一切情狀，
    且所量處之刑，又未逾越法定範圍，自難遽指為違法。且被
    告否認犯罪之辯解並不足採，已如上述，則其等之上訴固均
    無理由，然原審判決既有上開未當之處，即屬無可維持，自
    應由本院予以撤銷改判。爰審酌被告與Ａ女原為男女朋友關
    係，因Ａ女有意參與彰化縣議員選舉，致被告恐失信於同選
    區其他縣議員候選人，且Ａ女欲與被告分手，被告因而對Ａ
    女為本案恐嚇取財、脅迫使他人放棄競選之犯行，與候選人
    或其助選員為使該候選人得以順利當選，而以強暴、脅迫或
    其他非法之方式，使同選區其他候選人或有意為候選人者放
    棄競選，致破壞選舉公平性、妨害國家民主政治正常發展之
    情形，尚屬有間，另考量被告以拍攝裸照方式脅迫Ａ女，並
    接續多次對Ａ女為恐嚇行為，對Ａ女所生危害非輕，且犯罪
    後未能與Ａ女達成和解，及其品行、智識程度、生活狀況，
    暨犯罪後坦承部分之犯行等一切情狀，量處如主文第2項所
    示之刑，並諭知易科罰金之折算標準(按被告行為後，刑法
    第41條於98年5月29日修正，並自98年9月1日起施行，然此
    次修正係針對被判處6月以下有期徒刑及拘役確定之人，於
    執行時，本得聲請易科罰金，而未聲請易科罰金時，得改為
    聲請易服社會勞動，此乃檢察官執行時所應處理之事項，非
    係刑罰法律有變更，自毋庸為新舊法之比較；又刑法第41條
    嗣於98年12月30日復修正，並自99年1月1日施行，惟其中刑
    法第41條第1項係為求用語統一，將原「受6個月以下有期徒
    刑」修正為「受6月以下有期徒刑」，核僅屬文字之修正，
    而關於易科罰金之折算標準與95 年7月1日修正施行之條文
    相同，並未修正，亦無新舊法比較之問題，附此敘明)，且
    依公職人員選舉罷免法第113條第3項之規定，宣告褫奪公權
    1年。至扣案之SAMSUNG牌行動電話1支(含門號0000000000號
    SIM卡1張)，係被告所有，供其犯本案所用之物，業經被告
    陳明在卷，應依刑法第38條第1項第2款之規定宣告沒收。另
    扣案之BenQ牌行動電話1支，雖係被告所有，然既非供其犯
    本案所用之物，復非屬違禁物，自不得宣告沒收。
據上論斷，應依刑事訴訟法第369條第1項前段、第364條、第299
條第1項前段、第300條，公職人員選舉罷免法第98條第1項第1款
後段、第113條第3項，刑法第11條前段、第55條、第346條第3項
、第1項、第25條第2項、第41條第1項前段、第37條第2項、第38
條第1項第2款，刑法施行法第1條之1，判決如主文。
本案經檢察官乙○○到庭執行職務。
中    華    民    國    99    年    9     月    2     日
            刑事第五庭  審判長法  官  趙  春  碧
                              法  官  何  秀  燕
                              法  官  林  宜  民
以上正本證明與原本無異。
如不服本判決應於收受送達後10日內向本院提出上訴書狀，其未
敘述上訴之理由者，並得於提起上訴後10日內向本院補提理由書
（均須按他造當事人之人數附繕本）「切勿逕送上級法院」。

                              書記官  吳  雅  菁
中    華    民    國    99    年    9     月    2     日
附錄：論罪科刑法條：
中華民國刑法第346條
意圖為自己或第三人不法之所有，以恐嚇使人將本人或第三人之
物交付者，處六月以上五年以下有期徒刑，得併科一千元以下罰
金。
以前項方法得財產上不法之利益，或使第三人得之者，亦同。
前二項之未遂犯罰之。
公職人員選舉罷免法第98條
以強暴、脅迫或其他非法之方法為下列行為之一者，處5年以下
有期徒刑：
一、妨害他人競選或使他人放棄競選。
二、妨害他人為罷免案之提議、連署或使他人為罷免案之提議、
    連署。
前項之未遂犯罰之。

司法院資訊處製作；財團法人民間司法改革基金會備份。
